# 请教陈老师政府补助问题

提问人：江江 3 石石 时间：2021-04-17 17:33:03
实务中政府为了鼓励企业的研发，会针对研发课题提供一定的资金，研发结束会进行综合验收，包括研发成果、产生的收入或缴纳的税金等。研发成果归属于企业，涉及到保密项目在企业转让相关专利时需要经过政府的许可。企业的研发活动全部费用化，未形成无形资产。
政府给予的资金支持往往在研发开始或研发过程中收到，那么在满足政府补助的前提下，企业应如何会计处理？
项目组认为，研发虽然有验收但一般不会存在验收不合格情况。相关补贴实质上属于发生的研发费用的补贴，可以在实际收到时计入递延收益，在研发验收合格后一次性转让其他收益。
上述理解是否合适？谢谢陈老师。

回答人：chenyiwei
一般可以这样处理。另外，如果对于最终通过验收无重大不确定性，则对于研发过程中已收到的补助，可在不超过该项目累计已发生的费用化研发支出的限度内，在收到时直接计入当期的其他收益；后续期间，可采用系统、合理的方式将剩余的递延收益在研发支出发生期间内转入其他收益。